# 关于终止经营净利润

提问人：xdgc52 时间：2018-01-19 17:52:05
可能是我没有表达清楚：我所说得“资产处置收益”是根据《关于修订印发一般企业财务报表格式的通知》（财会〔 2017 〕 30 号）在利润表中新增“资产处置收益”行项目，反映企业出售划分为持有待售的非流动资产（金融工具、长期股权投资和投资性房地产除外）
或处置组时确认的处置利得或损失，以及处置未划分为持有待售的固定资产、在建工程、生产性生物资产及无形资产而产生的处置利得或损失。 那么。这部分利得或损失是否算作“终止经营净利润”？

回答人：chenyiwei
持有待售不等于终止经营。

提问人：xdgc52 时间：2018-01-19 20:04:34
1 、陈版点评“持有待售不等于终止经营”，恳请陈版详细说明。 2 、如果处置符合终止经营的持有待售资产所产生的损益，是否在利润表中“终止经营净利润”列示？

回答人：chenyiwei
1 、构成“终止经营”的包括三种情形，但最主要也最常见的是“该组成部分代表一项独立的主要业务或一个单独的主要经营地区”，即此类终止经营除了满足“持有待售”的条件以外，还有其他特殊要求。如果满足了“终止经营”的条件，则意味着本会计主体将彻底退出某行业或某地区的经营，通常意味着战略性的重大变化，并将在不少情况下伴随着依据《企业会计准则第 13 号——或有事项》的规定对“企业重组义务”相关预计负债的确认。如果只是简单地关闭或处置一家子公司，但在该子公司所处的行业和地区内还有其他子公司的，则该待处置或待关闭的子公司不构成“终止经营”。例如，从事连锁经营的行业，门店的新开或关闭是经常发生的事项，如果只是作为策略性调整而新开或关闭部分门店（调整某一区域内的门店布局），则此类待转让或关闭的门店不构成“终止经营”；但如果集中关闭或转让某一地区的所有门店，从此将退出该战略性区域的运营，则属于“终止经营”。 另一方面，根据CAS 42第二十八条规定：“拟结束使用而非出售的处置组满足终止经营定义中有关组成部分的条件的，应当自停止使用日起作为终止经营列报”，意味着在某些情况下，不满足持有待售条件的组成部分也可能作为终止经营列报。所以终止经营不能简单理解为持有待售的“子集”。
2 、是。

提问人：xdgc52 时间：2018-01-20 12:36:38
非常感谢陈老师的耐心回复，受益匪浅。还是再请教陈老师，看一下我的判断是否正确 1 、企业拟在近期处置一条轧钢生产线，相关合同均已签订，预计一年内完成交割，在相关文件签署完成日是否就这一单项固定资产应计入持有待售？ 2 、上述固定资产如果计入持有待售，按照 42 号准则第 13 条的规定计量，如果初始确认至实际处置之间有一段时间，那么这段时间即使处于使用中也不需计提折旧？ 3 、什么是“组成部分”？子公司、分公司、车间能够称为组成部分，那么权益法核算的股权投资能否算作“组成部分”？例如：
某公司准备处置巴西一家矿山（参股公司）的股权，那么这项长期股权投资是否应作为“持有待售”？这家参股公司代表了该公司在南美洲矿山业的全部业务，处置后将退出南美洲矿产业务。那么在此之间权益法核算的投资收益以及最终处置损益是否应作为终止经营损益？ 4 、第三十二条 终止经营不再满足持有待售类别划分条件的，企业应当在当期财务报表中，将原来作为终止经营损益列报的信息重新作为可比会计期间的持续经营损益列报，并在附注中说明这一事实。 为什么说“终止经营”不再满足持有待售条件，而不是说持有待售不再满足？例如：现实中一家集团公司按照开发区主管部门的部署，准备将集团内的房地产板块划出（置换），在 2916 年年报中作为持有待售资产和终止经营列报。由于产业政策的变化，此股权置换宣告流产，在 2017 年年报中是否对 2016 年披露的持有待售和终止经营进行调整（调整为持续经营损益）？三十二条是否说的是这个意思？ 5 、诚如陈版所讲，终止经营不能简单理解为持有待售的“子集”， 第二十八条 拟结束使用而非出售的处置组满足终止经营定义中有关组成部分的条件的，应当自停止使用日起作为终止经营列报。那么该终止经营的处置组除满足终止经营条件外，在确认时点上还需满足什么条件？例如：集团要清算一家海外的矿业公司，清算后将退出该地区、该业务板块的业务，那么作为终止经营列报的具体确认时点准则中是否有明确规定？ 谢谢！

回答人：chenyiwei
5 、应在集团作出清算决议，并获得必要的外部批准，且正式对外公告，该清算已不可逆转时。

回答人：chenyiwei
1 、 2 、如果该生产线尚在使用中，则不能归类为持有待售。 3 、可以作为持有待售但不是终止经营。 4 、由于终止经营影响重大，保证信息可比性，且持有待售涉及计量而终止经营只涉及列报和披露。

提问人：xdgc52 时间：2018-01-21 12:33:32
感谢陈老师的答复。再追问老师：对于第1/2个问题，您所说的处于使用中的生产线不能作为持有待售，这点在准则中什么地方有相关规定，请指教。

回答人：chenyiwei
使用中的生产线，有业务尚未完成，就意味着不能以当前状态随时出售。

提问人：幽梦影 1985 时间：2018-03-20 10:11:36
咨询一个问题：B有两个股东，其中A是控股股东，C是少数股东，结果C向B增资，导致A丧失控制权，从合并变成了重大影响。那么在A的合并报表层面，是否将B视为减少视为终止经营？

回答人：chenyiwei
A的合并报表层面，B是否构成了一个单独的战略性地区或行业分部？一旦丧失对B的控制权即意味着A讲完全从该行业或该地区退出？

提问人：嫂嫂自重 时间：2018-06-08 11:03:07
陈版您好， 请教您以下事项处理是否恰当 如果公司决定退出某一行业领域，该行业领域系并购所致 那么母公司层面处置股权的损益计入终止经营净利润 合并层面将该资产组处置损益+报告期内期初至处置日在合并层面按收购日公允价值持续计算以持股比例享有的净损益作为终止经营净利润列报。母公司和合并层面的处理是否恰当？ 我通过对 17 年年报的研读，有很多公司的处理 例如000547 ，该公司被人类借壳，且不论反向购买处理是否正确，但是 17 年实际借壳方意图剥离，且实际上已经剥离了原法人主体的业务，而合并及公司利润中终止经营净利润却没有数字，令我感到不解。 而有的公司仅仅以非流动资产的处置作为终止经营净利润的列报，有的公司母公司合并报表层面未做合理的视角差异调整（不知是我的理解有偏差还是他们的处理口径不一致），也有的公司处置子公司退出细分领域时，终止经营净利润列报上没考虑收购时评估增值的影响，仅仅以单户报表的金额作为列报金额 我始终认为终止经营应当也还是以“业务”作为核心，当然该“业务”是指宏观层面行业、市场的“业务”与一般情形下的构成业务的独立产生现金流的业务概念并不一致。前者“业务”应该可以视为是后者在行业、市场上归为同一类市场业务的业务的组合。可以是以单独的公司存在也可以是公司中可以分辨大类业务的资产组构成形式。

回答人：chenyiwei
你的理解基本合理。但合并层面“报告期内期初至处置日在合并层面按收购日公允价值持续计算以持股比例享有的净损益”中的“以持股比例享有”应删除，即包含少数股东部分，100%列入终止经营损益。

提问人：286065267 时间：2018-07-07 10:31:02
陈老师；我公司（位于河南郑州）下属全资子公司（注册在北京）主要在北京地区开拓软件服务业务， 2018 年 5 月我公司董事会决议将子公司注销，将其资产、负债以及北京地区业务并入总公司经营核算，这种处置公司但未处置业务是否属于终止经营条件中“（一）该组成部分代表一项独立的主要业务或一个单独的主 要经营地区；”的情形？

回答人：chenyiwei
不属于。因为终止经营的判断是在合并报表层面讨论的，而在合并报表层面，该业务仍是延续的，只是合并报表范围内的内部重组。